# 《上市公司执行企业会计准则监管问题解答》的执行范围

提问人：chengang75 时间：2011-09-01 09:52:00
请问证监会会计部出的《上市公司执行企业会计准则监管问题解答》（ 1 － 5 ）的执行范围，非上市公司要执行吗？现在我们有一客户是非上市公司，其所投资的一家公司已经上市发行新股了，公司原来是按权益法核算，现在他们要按《上市公司执行企业会计准则监管问题解答》(2011年第 1 期)的第 1 条执行，不知可不可以呀！

回答人：chenyiwei
虽然《监管问题解答》是证监会会计部发布的，只是对证监会监管范围内的企业要求强制执行，但对于其中与普遍会计原理相一致，属于对普遍会计原理阐释和演绎的内容（你说的监管问题解答（ 5 ）第一条的规定就属于此类），已执行新准则的其他企业也应当参照执行，毕竟基本会计原则是普遍适用的，而不仅仅适用于证监会监管范围内的企业。 但也有少数“监管问题解答”的规定不符合会计基本原理，而是证监会从监管角度作出的一些特殊处理规定，典型例子是对超额亏损子公司处置时转出的原确认超额亏损额是直接计入未分配利润还是投资收益的规定（本版面前几天讨论过）。对这类问题，不在证监会监管范围之内的企业不应参照。